---
title: "SSB"
author: "Jon-Trygve"
date: "25 september 2018"
output: html_document
editor_options: 
  chunk_output_type: console
---

```{r setup, include=FALSE}

knitr::opts_chunk$set(echo = TRUE)
require(PxWebApiData)
require(mosaic)
library(tidyverse)
library(gapminder)
```

#Datalek SSB Henter ned data fra ssb.no

```{r}
rm(list = ls())
options(encoding="UTF-8")
library(httr)
```


# henter rjstat bibliotek for behandling av JSON-stat

```{r}
library(rjstat)
```



# Adresse til et ferdig json-stat datasett for hotell kapasitetsutnytting fylket 

```{r}
url1 <- "http://data.ssb.no/api/v0/dataset/95274.json?lang=no"
d.tmp1<-GET(url1)
```


# Henter ut innholdet fra d.tmp som tekst deretter bearbeides av fromJSONstat
```{r}
sbtabell1 <- fromJSONstat(content(d.tmp1, "text"))
```



# Henter ut kun datasettet fra sbtabell
```{r}
ds1 <- sbtabell1[[1]]
```


# Gjør om 0 verdier til NA.
```{r}
ds1[ds1==0] <- NA
```



# Fjerner observasjoner med NA. 
```{r}
ds1.0 <- ds1[complete.cases(ds1),]
options(encoding="UTF-8")
library(httr)
```


# henter rjstat bibliotek for behandling av JSON-stat
```{r}
library(rjstat)
```

# Adresse til et ferdig json-stat datasett for hotell kapasitetsutnytting hele landet  
```{r}
url2 <- "http://data.ssb.no/api/v0/dataset/95276.json?lang=no"
d.tmp2<-GET(url2)
```


# Henter ut innholdet fra d.tmp som tekst deretter bearbeides av fromJSONstat
```{r}
sbtabell2 <- fromJSONstat(content(d.tmp2, "text"))
```


# Henter ut kun datasettet fra sbtabell
```{r}
ds2 <- sbtabell2[[1]]
```


# Viser datasettet
```{r}
head(ds2)
```



# Gjør om 0 verdier til NA. 
```{r}
ds2[ds2==0] <- NA
```


# Fjerner observasjoner med NA. 
```{r}
ds2.0 <- ds2[complete.cases(ds2),]
```


# Setter de to datafilene sammen med hensyn på dato 
```{r}
mergedds <- merge(ds1.0, ds2.0, by = "måned")
```



Gjennomsnitt fylkesnivå
```{r}
favstats(~value.x, data = mergedds)
```


Gjennomsnitt hele landet
```{r}
favstats(~value.y, data = mergedds)
mean
```

#mean = 256,5729
Differanse i gjennomsnitt
```{r}
mean(~value.y, data = mergedds) - mean(~value.x, data = mergedds) 
```


Gjennomsnitt per fylke
```{r}
avg_fylke <- ds1.0%>%
  group_by(region) %>%
  summarise(avg_value = mean(value))

avg_fylke
avg_fylke < 256.5729
```


Oslo, Svalbard og Trøndelag ligger over landsgjennomsnittet
```{r}
p <- ggplot() + 
  geom_line(data = mergedds, aes(x = måned, y = value.x) , color="red") +
  geom_line(data = mergedds, aes(x = måned, y = value.y) , color="#000000") + xlab("dato") + ylab("value i prosent") 

p
```


